臺灣臺中地方法院刑事判決　　　　　　　　　　　　九十一年度易字第二五二三號
　　公　訴　人　臺灣臺中地方法院檢察署檢察官
　　被　　　告　丁○○
右列被告因恐嚇等案件，經檢察官聲請簡易判決處刑（九十一年度調偵字第一六四號
），本院台中簡易庭認不宜適用簡易判決程序，簽請改移由本院普通庭依通常程序審
理，判決如左：
    主  文
丁○○連續以加害身體、自由之事，恐嚇他人致生危害於安全，處拘役肆拾日，如易
科罰金，以參佰元折算壹日。緩刑貳年。
    事  實
一、丁○○因不滿陳劉阿卻積欠其嬸嬸許楊麗員會款未清償，受許楊麗員之委託，於
    民國九十年十二月十六日晚上八時許，與許楊麗員之子甲○○及綽號「黑仔」之
    男子至台中市○○區○○路一段二三八巷二十五弄四十號陳劉阿卻住處，催討積
    欠之會款。詎丁○○於催討未果之際，竟基於概括之犯意，向陳劉阿卻之女丙○○恐嚇稱：「妳媽媽欠錢未還，妳們全家小心點，我會送紅包來」等語，以加害
    身體、自由之事恐嚇丙○○，致丙○○心生畏懼而危害於安全。嗣於翌日（二十
    七日）凌晨二時許，陳劉阿卻自外返家不久，果見丁○○攜帶紅色油漆潑灑其住
    處牆壁（毀損部分業經和解撤回告訴，詳後述），致陳劉阿卻心生畏懼而危害於
    安全。丁○○再於同年月二十六日上午九時許，與甲○○及綽號「黑仔」之男子
    前往陳劉阿卻住處催討欠款，適陳劉阿卻之夫乙○○在場，丁○○復基於同一之
    概括犯意，對乙○○恐嚇稱：「你的小孩出門要小心，一月二十日要還錢」等語
    ，以加害身體、自由之事恐嚇乙○○，使乙○○心生畏懼，致生危害於安全。
二、案經陳劉阿卻訴由台中市警察局第五分局報請台灣台中地方法院檢察署檢察官偵
    查後聲請簡易判決處刑。
    理  由
一、訊據被告丁○○固坦承曾於九十年十二月十六日晚上、十二月二十六日上午，夥
    同甲○○與綽號「黑仔」之友人前往上址催討積欠之會款，然矢口否認有恐嚇犯
    行，辯稱：伊催討欠款時雖然口氣不好、聲音比較大，但是並沒有恐嚇他們，且
    十二月十七日凌晨伊未再去陳劉阿卻住處，紅色油漆也不是伊潑的云云。惟查右
    揭犯罪事實，業據告訴人陳劉阿卻於警訊時及偵審中指訴甚詳，核與證人即被害
    人丙○○於偵查時、乙○○於偵審中結證之情節悉相符合；而證人許楊麗員於偵
    查中亦證稱：陳劉阿卻共倒伊五會，欠伊七十多萬元，伊有委託被告去向她要等
    語；證人甲○○於偵審中證稱：九十年十二月十六日、二十六日確實有和丁○○
    前往上址催討其積欠母親之七十一萬元會款等語。是被告既受託多次前往索討欠
    款，其未得償還之允諾，情急之下口出惡言，殆不違背一般常情；且告訴人與被
    告素不相識，更無仇隙，衡情當無任意誣指被告，而自陷於誣告重罪之可能；再
    參以被告於晚上八時許向被害人丙○○恐嚇稱：「妳媽媽欠錢未還，妳們全家小
    心點，我會送紅包來」等語後不久（短短六小時），即於翌日凌晨二時許，持油
    漆潑灑告訴人陳劉阿卻住處牆壁，並有相片二十一張在卷足憑。此外，復有互助
    會單名單五紙附卷可稽，益證告訴人指訴之情節非虛。至證人甲○○係許楊麗員
    之子，與被告同行前往索討欠款，其等關係密切，是其另證稱：被告僅有代為索
    討欠款，並未有恐嚇行為云云，顯係迴護之詞，難以採為有利於被告之證據。綜
    上所述，被告上開辯解，顯係事後卸責之詞，不足採信，事證明確，被告恐嚇犯
    行堪以認定。
二、核被告丁○○所為，係犯刑法第三百零五條恐嚇危害安全罪。其先後三次恐嚇行
    為，時間緊接，罪名與犯罪構成要件相同，顯係基於概括之犯意反覆為之，為連
    續犯，應依刑法第五十六條規定論以一罪，並加重其刑。爰審酌被告素行良好，
    未有前科紀錄，及其受親戚之託前往索債，而口出惡言並潑灑油漆，造成告訴人
    家人生活於恐懼之中，惟告訴人欠債不還，行為亦有不當，暨被告犯後之態度、
    已與告訴人達成民事和解，有和解書一件在卷，告訴人亦當庭表示請求從輕處理
    等一切情狀，量處如主文所示之刑，並諭知易科罰金之折算標準，以資懲儆。查
    被告前未曾受有期徒刑以上刑之宣告，有台灣台中地方法院檢察署刑案資料查註
    紀錄表及台灣高等法院被告全國前案紀錄表各一件在卷可按，犯後已與告訴人達
    成和解，已具悔意，經此偵審程序及科刑教訓後，當知警惕而無再犯之虞，本院
    綜核各情，認所宣告之刑，以暫不執行為適當，併予宣告緩刑二年，以啟自新。
三、公訴意旨另以：被告於九十年十二月十七日凌晨二時許，前往台中市○○區○○
    路一段二三八巷二十五弄四十號陳劉阿卻住處外，將紅色油漆潑灑於陳劉阿卻住
    處牆壁等語，惟所犯法條欄則未引用刑法第三百五十四條毀損罪之規定。查本件
    被告除犯有前述之恐嚇罪外，告訴人於警訊時業已就潑灑油漆之毀損罪部分提出
    告訴，起訴書雖漏引用被告涉犯刑法第三百五十四條毀損罪，然起訴書之犯罪事
    實欄則已記載被告潑灑油漆之事實，且本院認本案毀損之行為與恐嚇行為具有手
    段、目的之牽連犯裁判上一罪之關係，為起訴效力所及，本院自應併予審酌，先
    予敘明。惟按告訴乃論之罪，其告訴經撤回者，應諭知不受理之判決，此為刑事
    訴訟法第三百零三條第三款所明定。本件被告除犯有前述之恐嚇罪外，另涉嫌觸
    犯刑法第三百五十四條毀損罪，依照同法第三百五十七條規定，毀損罪係屬告訴
    乃論之罪，茲經告訴人於第一審辯論終結前當庭撤回告訴，有審判筆錄在卷足憑
    ，且二罪間具有裁判上一罪之關係，爰就此部分不另為公訴不受理之諭知，併予
    敘明。
據上論斷，應依刑事訴訟法第四百五十二條、第二百九十九條第一項前段，刑法第五
十六條、第三百零五條、第四十一條第一項前段、第七十四條第一款，罰金罰鍰提高
標準條例第一條前段、第二條，判決如主文。
中    華    民    國      九十一      年       十      月      三十     日
                    臺灣臺中地方法院刑事第五庭
                                      法  官  唐  光  義
右正本證明與原本無異。
如不服本判決，應於判決送達後十日內向本院提出上訴狀，上訴於臺灣高等法院臺中
分院( 須附繕本 )。
                                      書記官
中    華    民    國      九十一      年       十      月      三十     日
附錄論罪科刑法條
刑法第三百零五條
(恐嚇危害安全罪)
以加害生命、身體、自由、名譽、財產之事，恐嚇他人致生危害於安全者
，處二年以下有期徒刑、拘役或三百元以下罰金。
